臺灣桃園地方法院刑事判決　　　　　　 110年度原訴字第72號
公　訴　人　臺灣桃園地方檢察署檢察官
被　　　告　陳家駿劉




指定辯護人　本院公設辯護人廖彥傑
上列被告因傷害案件，經檢察官提起公訴（110 年度偵字第3236
號），本院判決如下：
    主  文
陳家駿劉犯傷害罪，處拘役拾伍日，如易科罰金，以新臺幣壹仟
元折算壹日。
    事  實
陳家駿劉與林義城為工地下屬與主管關係，二人於民國109 年9
月11日下午5 時許，在桃園市○○區○○○路000 巷000 號亞立
電機工廠內，因故起口角爭執，陳家駿劉竟基於傷害林義城身體
之犯意，拾工地現場之角材，朝林義城之背部揮打，經林義城舉
起左手抵擋後，陳家駿劉再持上開角材朝林義城之頭部及左手揮
打，致林義城受有頭部挫傷、左側手肘挫傷等傷害。
    理  由
壹、實體部分：
一、訊據被告陳家駿劉矢口否認有何傷害犯行，辯稱：伊於上揭
    時、地與告訴人林義城起口角爭執，隨手撿拾地上物品朝告
    訴人扔擲，不知道有沒有打到人云云。辯護人則為被告辯稱
    ：本案僅有告訴人指訴，且告訴人未於案發當日就醫，診斷
    證明書上所載之傷勢，是否確為被告所造成，非無疑義，是
    診斷證明書不足以補強告訴人之指訴云云。經查：
（一）被告與告訴人為工地下屬與主管關係，二人於109 年9 月
      11日下午在桃園市○○區○○○路000 巷000 號亞立電機
      工廠工作，發生口角爭執等情，為被告所坦認（見臺灣桃
      園地方檢察署110 年度偵字第3236號卷【下稱偵卷】第7
      頁至第9 頁、第35頁，本院110 年度原訴字第72號卷【下
      稱本院卷】二第29頁），且與證人即告訴人（下稱證人）
      林義城於警詢時證述之情節相符（見偵卷第18頁），此部
      分首堪認定。
（二）又證人於警詢時證稱：伊於109 年9 月11日下午3 時許，
      有與被告發生口角爭執，被告於同日下午5 時許，趁伊與
      他人講電話時，從背後攻擊伊，伊見狀後立即用手阻擋，
      但被告又再次攻擊伊頭部，還好同事見狀把被告拉開等語
      （見偵卷第17頁至第18頁），於本院審理時具結證稱：被
      告之前就一直說伊有刁難他，結果109 年9 月11日時，伊
      在轉角講電話，被告就突然從後面拿現場的角材攻擊伊，
      第一次被告是從伊的背後往伊的頭上敲，被告要再敲第二
      次的時候，伊就用左手擋住，又打到頭跟手腕，後來被告
      就被拉走了等語（見本院卷二第20頁至第27頁）。
（三）斟之證人上開證述，就被告有持角材從背後攻擊證人之事
      發經過，暨證人舉起左手抵擋後，被告再次持角材攻擊頭
      部等重要情節，前後證述一致，並無明顯齟齬之處。又證
      人與被告雖前有糾紛，然除此之外，並無其他過節或深仇
      大恨，且經具結擔保其證言之憑信性，衡情實無甘冒偽證
      罪刑罰之風險，虛編不實證詞以誣陷被告之必要。是本院
      審酌證人就同一事實先後各接受不同司法人員訊問，猶能
      對本案案發經過為內容相符之證述，並無何重大明顯矛盾
      之處，足見其等於偵查抑或本院審理時所言應非虛妄；復
      細繹其證述內容亦無悖於事理之常，顯非臨時杜撰捏造，
      應是親身體驗之事實經過，方能為如上翔實之證述，是上
      開證人證述，至為可採。再者，證人受有頭部挫傷、左側
      手肘挫傷等傷勢之事實，有天成醫院診斷證明書在卷可稽
      （見偵卷第41頁），核與證人前揭證述其遭被告持角材攻
      擊後，有舉起左手抵擋，有打到頭部及左手等情相符，可
      證被告有於上開時、地持角材攻擊證人等情無訛，是被告
      上開所辯，應無足採。
（四）辯護人雖為被告辯稱：證人並未立即就醫，故診斷證明書
      上所載傷勢是否為被告造成，非無疑慮云云，然稽之診斷
      證明書所載，證人係於案發隔日前往醫院就診，並於該日
      下午2 時許至警局報案，實與案發時間相距不遠，又證人
      雖未於案發當日就醫，然證人傷勢並非嚴重，並無立即危
      害生命之風險，且證人於本院審理時亦證稱：當時頭有點
      暈，所以就先叫朋友先載伊回去，手上有點流血、挫傷等
      語（見本院卷二第27頁），考量每個人對於疼痛的耐受能
      力、反應時間均不相同，尚難僅因證人未立即至醫院就醫
      ，逕認證人未因本案受有傷害，是辯護人上開所辯，難以
      憑採。
二、綜上所述，被告上開傷害犯行，其事證明確，洵堪認定，應
    予依法論科。
貳、論罪科刑：
一、核被告所為，係犯刑法第277 條第1 項之傷害罪。又被告前
    因公共危險案件，經本院以108 年度壢原交簡字第222 號判
    決處有期徒刑2 月，併科罰金新臺幣3 萬元確定，有期徒刑
    部分於108 年11月12日易科罰金執行完畢等情，有臺灣高等
    法院被告前案紀錄表1 份在卷可考，是本案固合於刑法第47
    條第1 項規定，為累犯，惟審酌被告執行完畢之公共危險案
    件，與本案罪名、犯罪情節以及保護法益俱屬不同，難認其
    有特別惡性及對刑罰反應力薄弱，爰參酌司法院大法官會議
    釋字第775 號解釋意旨，不依刑法第47條第1 項規定加重其
    最低本刑。
二、爰審酌被告因細故而與證人發生口角爭執，竟不思以正當、
    理性途徑解決糾紛，率爾持角材攻擊證人，致證人受有身體
    上傷害，顯未能尊重他人身體、健康權益，亦欠缺情緒管理
    及自我控制能力，犯罪動機及目的難謂正當，所為應予非難
    ；又被告犯後猶空言否認犯行，態度非佳，復斟酌其智識程
    度及家庭經濟狀況，暨證人所受傷害等一切情狀，量處如主
    文所示之刑，並諭知易科罰金之折算標準，以資懲儆。至被
    告持以傷害證人之角材，並未扣案，是否尚存、是否為被告
    所有，均有未明，為免將來執行之困難與所有權之歸屬發生
    爭議，爰不予宣告沒收，附此敘明。
據上論斷，應依刑事訴訟法第299 條第1 項前段，判決如主文。
本案經檢察官吳宜展提起公訴，檢察官林佳勳到庭執行職務。
中    華    民    國   110    年    11    月    23    日
                  刑事第十八庭審判長法  官  陳囿辰
　
                                    法  官  羅文鴻
　
                                    法  官  姚懿珊
以上正本證明與原本無異。
如不服本判決應於收受判決後20日內向本院提出上訴書狀，並應
敘述具體理由。其未敘述上訴理由者，應於上訴期間屆滿後20日
內向本院補提理由書(均須按他造當事人之人數附繕本)「切勿逕
送上級法院」。
                                    書記官  張晏齊
中    華    民    國   110    年    11    月    23    日
附錄本案論罪科刑法條全文：
中華民國刑法第277條
傷害人之身體或健康者，處 5 年以下有期徒刑、拘役或 50 萬
元以下罰金。
犯前項之罪，因而致人於死者，處無期徒刑或 7 年以上有期徒
刑；致重傷者，處 3 年以上 10 年以下有期徒刑。